【裁判字號】    98,抗,192
【裁判日期】    980724
【裁判案由】    本票裁定
【裁判全文】
臺灣臺中地方法院民事裁定               98年度抗字第192號
抗  告  人  甲○○
相  對  人  金國王小客車租賃有限公司
法定代理人  乙○○
上列當事人間聲請本票准許強制執行事件，抗告人對於民國98年
6月17日本院簡易庭所為98年度司票字第5382號裁定提起抗告，
本院合議庭裁定如下：
    主    文
抗告駁回。
抗告程序費用新臺幣壹仟元由抗告人負擔。
    理    由
一、按執票人向本票發票人行使追索權時，得聲請法院裁定後強
    制執行，票據法第123條定有明文。又本票執票人依票據法
    第123條規定聲請法院裁定許可對發票人強制執行，係屬非
    訟事件，此項聲請之裁定及抗告法院之裁定，僅依非訟事件
    程序以審查強制執行許可與否，並無確定實體上法律關係存
    否之效力，法院僅就本票形式上之要件是否具備予以審查即
    為已足，至於當事人間實體上之爭執，應循訴訟程序以資解
    決，要非非訟裁定法院所得審酌，最高法院著有56年台抗字
    第714號判例及57年台抗字第76號判例可資參照。
二、本件相對人主張其執有抗告人及第三人吳顯正於民國97年12
    月17日所共同簽發免除作成拒絕證書之本票1紙，內載新臺
    幣（下同）400,000元，到期日97年12月17日，詎經提示後
    ，尚有20,000元本金及其利息未獲清償，爰依票據法第123
    條聲請裁定許可強制執行等情，已據相對人提出該本票1紙
    為證。而原裁定就該紙本票之形式要件為審查後，認為其應
    記載事項均已具備，因而准許，即無不合。
三、抗告意旨雖謂：抗告人不認識相對人，亦未曾向相對人租賃
    過任何車輛，與相對人間絕不可能有任何債務糾葛，遑論有
    簽發或與第三人吳顯正共同簽發系爭本票之情事，故系爭本
    票上之「甲○○」三字，絕非抗告人所簽寫，乃係遭人偽造
    等語。惟查，抗告人主張系爭本票上關於其簽名部分係遭他
    人偽造乙節，核屬實體上之爭執事項，應由抗告人另行提起
    訴訟資以解決（原裁定教示欄第三點前段：「發票人如主張
    本票係偽造、變造者，得於接到本裁定後20日之期間內，對
    執票人向本院另行提起確認之訴。」併為參照），要非本非
    訟事件程序得為審究，故仍應為准許強制執行之裁定。從而
    ，本件抗告為無理由，應予駁回。
四、非訟事件之強制執行名義成立後，如經債務人提起確認該債
    權不存在之訴而獲得勝訴判決確定時，應認為原執行名義之
    執行力已可確定其不存在；若已執行完畢，債務人得依不當
    得利規定請求返還因執行所得之利益，併此敘明。
五、據上論結，本件抗告為無理由，依非訟事件法第46條、第21
    條第2項、第24條第1項，民事訴訟法第495條之1第1項、第
    449條第1項、第78條，裁定如主文。
中    華    民    國    98    年    7     月    24    日
                  民事第三庭    審判長法  官  林洲富
                                      法  官  謝慧敏
                                      法  官  游文科
正本係照原本作成。
本裁定不得再抗告。
中    華    民    國    98    年    7     月    24    日
                                      書記官


司法院資訊處製作；財團法人民間司法改革基金會備份。
